vi: Thiết kế máy ảnh hành trình: Di động; Nhiều camera; An toàn; Bánh xe tiêu chuẩn; Khác
sk-SK: Dizajn fotopasce: Bunkový; Viac kamerový; Bezpečnosť; Štandardný; Iné
ja: トレイルカメラの種類: セルラー; マルチカメラ; セキュリティ; スタンダード; その他
lt-LT: Stebėjimo kameros dizainas: Korinė; Kelių kamerų; Apsauginė; Standartinis; Kita
ko: 아웃도어 카메라 디자인: 셀룰러; 멀티 카메라; 보안; 표준; 기타
it: Design della fototrappola: Cellulare; Multi-camera; Sicurezza; Standard; Altro
zh-TW: 野外監控相機設計: 蜂窩網路; 多相機; 安全; 標準; 其他
fi: Riistakameran muotoilu: Solu; Monikamera; Turvallisuus; Tavallinen; Muu
nl: Ontwerp trailcamera: Mobiel; Multi-camera; Beveiliging; Standaard; Andere
th: การออกแบบกล้องส่องสัตว์: เครือข่ายมือถือ; กล้องหลายตัว; รักษาความปลอดภัย; มาตรฐาน; อื่นๆ
cs: Konstrukce fotopasti: Mobilní; Vícekamerový systém; Bezpečnostní; Standardní; Jiné
bg-BG: Дизайн на камера за проследяване: Мобилна; Мултикамера; Сигурност; Стандартна; Други
el: Σχεδιασμός απομακρυσμένης κάμερας: Κυψελοειδής; Πολυκάμερα; Ασφάλεια; Κανονικό; Άλλο
pl: Konstrukcja kamery terenowej: Komórkowy; Wiele kamer; Bezpieczeństwo; Standard; Inne
es: Diseño de cámara de seguimiento: Celular; Multicámara; Seguridad; Estándar; Otros
ru: Конструкция фотоловушки: Сотовая связь; Несколько камер; Безопасность; Стандартный; Другой
sl-SI: Zasnova fotoaparata z daljinskim sprožilom: Mobilna; Več kamer; Varnostna; Standardna; Drugo
pt-PT: Design de câmara de trail: Celular; Multicâmara; Segurança; Padrão; Outro
da: Trailkameradesign: Cellulær; Multi-kamera; Sikkerhed; Standard; Andet
pt-BR: Formato da câmera de trilha: Celular; Multicâmera; Segurança; Padrão; Outro
hu: Nyomkövető kamera kialakítása: Mobil; Több kamera; Biztonság; Normál; Egyéb
nb: Viltkameradesign: Celle; Flerkamera; Sikkerhet; Standard; Annet
hr-HR: Dizajn lovačke kamere: Mobilna; Više kamera; Zaštitna; Standardna; Ostalo
ro-RO: Design cameră de supraveghere animale sălbatice: Celular; Multi-cameră; Securitate; Standard; Altele
fr: Conception de caméra de randonnée: Cellulaire; Multi-caméra; Sécurité; Standard; Autre
de: Design der Wildkamera: Mobilfunk; Mehrkamera; Sicherheit; Standard; Sonstiges
en: Trail camera design: Cellular; Multi-camera; Security; Standard; Other
zh-CN: 追踪相机设计: 蜂窝状; 多摄像头; 安全; 标准; 其他
tr: Takip kamerası tasarımı: Hücresel; Çoklu kamera; Güvenlik; Standart; Diğer
sv: Fjärrkamerautförande: Cellulär; Flerkamerasystem; Säkerhet; Standard; Övrigt